

\vspace{3.5em}
\noindent \begin{minipage}{\textwidth}
\stepcounter{mallinumber}
\noindent \textbf{Tüüpsõnamall \arabic{mallinumber}\,\vadja{hattu}}\\

\begin{sideways}
\begin{tabular}{l l}
muutvormimall & tunnused \\
\hline
\underline{hat}\,$\oplus$\,t\,$\oplus$\,\underline{u} & \textsc{ sg nom } \\
\underline{hat}\,$\oplus$\,\underline{u} & \textsc{ sg gen } \\
\underline{hat}\,$\oplus$\,t\,$\oplus$\,\underline{u}\,$\oplus$\,a & \textsc{ sg par } \\
\underline{hat}\,$\oplus$\,t\,$\oplus$\,\underline{u}\,$\oplus$\,sõ & \textsc{ sg ill } \\
\underline{hat}\,$\oplus$\,t\,$\oplus$\,\underline{u}\,$\oplus$\,z & \textsc{ sg ine } \\
\underline{hat}\,$\oplus$\,\underline{u}\,$\oplus$\,ss & \textsc{ sg ela } \\
\underline{hat}\,$\oplus$\,\underline{u}\,$\oplus$\,llõ & \textsc{ sg all } \\
\underline{hat}\,$\oplus$\,\underline{u}\,$\oplus$\,ll & \textsc{ sg ade } \\
\underline{hat}\,$\oplus$\,\underline{u}\,$\oplus$\,lt & \textsc{ sg abl } \\
\underline{hat}\,$\oplus$\,\underline{u}\,$\oplus$\,ssi & \textsc{ sg tra } \\
\underline{hat}\,$\oplus$\,t\,$\oplus$\,\underline{u}\,$\oplus$\,ssaa & \textsc{ sg ter } \\
\underline{hat}\,$\oplus$\,\underline{u}\,$\oplus$\,ka & \textsc{ sg com } \\
\underline{hat}\,$\oplus$\,\underline{u}\,$\oplus$\,d & \textsc{ pl nom } \\
\underline{hat}\,$\oplus$\,t\,$\oplus$\,\underline{u}\,$\oplus$\,jõ & \textsc{ pl gen } \\
\underline{hat}\,$\oplus$\,t\,$\oplus$\,\underline{u}\,$\oplus$\,it & \textsc{ pl par } \\
\underline{hat}\,$\oplus$\,t\,$\oplus$\,\underline{u}\,$\oplus$\,isõ & \textsc{ pl ill } \\
\underline{hat}\,$\oplus$\,t\,$\oplus$\,\underline{u}\,$\oplus$\,iz & \textsc{ pl ine } \\
\underline{hat}\,$\oplus$\,t\,$\oplus$\,\underline{u}\,$\oplus$\,iss & \textsc{ pl ela } \\
\underline{hat}\,$\oplus$\,t\,$\oplus$\,\underline{u}\,$\oplus$\,illõ & \textsc{ pl all } \\
\underline{hat}\,$\oplus$\,t\,$\oplus$\,\underline{u}\,$\oplus$\,ill & \textsc{ pl ade } \\
\underline{hat}\,$\oplus$\,t\,$\oplus$\,\underline{u}\,$\oplus$\,ilt & \textsc{ pl abl } \\
\underline{hat}\,$\oplus$\,t\,$\oplus$\,\underline{u}\,$\oplus$\,issi & \textsc{ pl tra } \\
\underline{hat}\,$\oplus$\,t\,$\oplus$\,\underline{u}\,$\oplus$\,issaa & \textsc{ pl ter } \\
\underline{hat}\,$\oplus$\,t\,$\oplus$\,\underline{u}\,$\oplus$\,ika & \textsc{ pl com } \\
\end{tabular}
\end{sideways}
\captionof{table}{Tüüpsõna \arabic{mallinumber}\,\textit{hattu} ekstraheeritud muutvormimallid.}
\label{tab:tüüpsõnamall-hattu}

\end{minipage}

 
\vspace{1em}
\noindent Tüüpsõna hõlmab vormisõnastikus 10 lekseemi: \vadja{\underline{hat}t\underline{u}, \underline{jut}t\underline{u}, \underline{kat}t\underline{o}, \underline{kut}t\underline{su}, \underline{laat}t\underline{o}, \underline{lant}t\underline{u}, \underline{pal̕t}t\underline{o}, \underline{port}t\underline{u}, \underline{Tart}t\underline{u}} ja \vadja{\underline{čiut}t\underline{o}}.
